臺灣嘉義地方法院民事裁定
109年度亡字第9號
聲  請  人  臺灣嘉義地方檢察署

相  對  人  韓金玉  


            李林生  


上列聲請人聲請宣告韓金玉、李林生死亡事件，本院裁定如下：
    主    文
宣告韓金玉(男，民國○○年○月○日生，身分證統一編號：Z○○○○○○
○○○號，失蹤前住所：嘉義市○區○○○路000號四樓)於中華民國一０
九年四月十日下午十二時死亡。
宣告李生林(男，民國十八年十月一日，身分證統一編號：Z○○○○
○○○○○號，失蹤前住所：嘉義市○區○○○路000號四樓)於中華民國
一０九年四月十日下午十二時死亡。
程序費用新臺幣貳仟元分別由韓金玉、李林生江凰之遺產負擔。
    理    由
一、聲請意旨略以：失蹤人韓金玉(男，民國00年0月0日生)、李
    生林(男，18年10月1日生)於106年4月10日經嘉義市政府警
    察局列為失蹤人口登記在案，前經聲請鈞院准以109年度亡
    字第9號公示催告，並刊登新聞紙在案，現陳報期間屆滿，
    未據失蹤人陳報其生存，或知失蹤人生死者，陳報其所知，
    為此聲請為宣告失蹤人死亡，並提出鈞院公示催告裁定及報
    紙為證。　　
二、失蹤人失蹤滿7年後，法院得因利害關係人或檢察官之聲請
　　，為死亡之宣告；失蹤人為80歲以上者，得於失蹤滿3年後
　　，為死亡之宣告；失蹤人為遭遇特別災難者，得於特別災難
    終了滿一年後，為死亡之宣告。又受死亡宣告者，以判決內
    所確定死亡之時，推定其為死亡；前項死亡之時，應為前條
    各項所定期間最後日終止之時，民法第8條、第9條第1項、
    第2項前段定有明文。又所謂失蹤，係指失蹤人離去其最後
    住所或居所，陷於生死不明之狀態而言。再者，對失蹤人為
    公示催告，應記載下列各款事項：㈠失蹤人應於期間內陳報
    其生存，如不陳報，即應受死亡之宣告。㈡凡知失蹤人之生
    死者，應於期間內將其所知陳報法院。前條陳報期間，自公
    示催告最後登載公報或新聞紙之日起，應有6個月以上，家
    事事件法第156條第1項亦有明文。經查，聲請人主張之前述
    事實，已據提出相對人個人資料、明細戶籍資料查詢結果、
    失蹤人口系統－資料報表、戶籍登記簿、內政部移民署函文
　　、嘉義市東區衛生所函文、嘉義市西區衛生所函文、嘉義市
    殯葬管理所函文、國軍退除役官兵輔導委員會嘉義榮民服務
    處函文、臺中榮民總醫院嘉義分院函文、衛生福利部嘉義醫
    院函文、天主教中華聖母修女會醫療財團法人天主教聖馬爾
    定醫院函文、戴德森醫療財團法人嘉義基督教醫院函文等件
    影本資料為證，及有民時新聞報新聞紙附卷可稽，且經聲請
    人前查詢失蹤人韓金玉、李生林之入出境、就醫、就養、死
    亡之相關資料後，均查無失蹤人韓金玉、李生林現仍生存、
    活動之情形，亦有前開卷內所附查詢資料可稽。今申報期屆
    滿，未據失蹤人陳報其生存，或知其生死者陳報其所知，可
    信聲請人之主張為真實。
三、本件失蹤人韓金玉、李生林於106年4月10日經嘉義市政府警
    察局列為失蹤人口登記在案，迄今生死不明已逾3年，其失
    蹤期間依前述規定，均應計算至109年4月10日滿3年。於公
    示催告之申報期間，未據失蹤人陳報其生存，或知失蹤人生
    死者陳報其所知，自應推定該失蹤人於失蹤期間屆滿之日下
    午12時為其死亡之時。本件聲請死亡宣告，為有理由，應予
    准許。
四、依家事事件法第154條第3項，裁定如主文。
　　
中　　華　　民　　國　　110 　年　　3 　　月　　2 　　日
                  家事法庭法　官　黃仁勇 
以上正本係照原本作成。
如不服本裁定，應於裁定送達後10日內向本院提出抗告狀，並繳
納抗告費新臺幣1,000元。
本裁定確定後30日內，應至戶政事務所辦理死亡登記。
中　　華　　民　　國　　110 　年　　3 　　月　　2 　　日
                            書記官　黃郁萍